# 请教陈版不丧失控制权的情况下投资方股权变动的处理

提问人：milifish 时间：2016-04-09 18:21:28
请教陈版：
在计学撮要中有一题讲到不丧失控制权的情况下，由于被投资单位增发股份、投资方未同比例增资导致持股比例下降 在合并层面的处理方法：
该种情况属于在不丧失控制权的前提下部分处置子公司股权。应按《企业会计准则第 33 号——合并财务报表（ 2014 年修订）》第四十九条的规定处理。在合并报表层面调整权益（通常为资本公积）的金额＝外部股东增资额－增资日公司的增资后净资产*（ 1 －新的股权比例）。
想请教，那调整资本公积的对应科目是什么？

回答人：chenyiwei
增加资本公积的金额，对方科目实际上是减少少数股东权益，因为少数股东的出资额大于少数股东权益的增加额，表明少数股东让渡了一部分经济利益给母公司。